normalesp/datasets/transducers/src/tertiary_variants.foma
# author: Jhon Adrián Cerón-Guzmán
# email: <jacerong@unal.edu.co>
# version: 0.1
# description: generación de variantes terciarias. Se incluye normalización de repetición de caracteres y escritura consonántica.

define V [a | e | i | o | u];

define C [b | c | d | f | g | h | j | k | l | m | n | ñ | p | q | r | s | t | v | w | x | y | z];

define A [V | C];

define SED [?* [0:V]^<2 ?* [?:0 | 0:? | ?:?-?]^<2 ?*];

define C1 [?* [?:0 | 0:? | ?:?-?]^<2 ?*];

source lengthening_normalisation.foma

load stack es-dicc.bin
define StandardDicc;

load stack PND-gazetteer-lowercase.bin
define PNDGazetteer;

define Deaccent [á -> a , é -> e , í -> i , ó -> o , ú -> u , ü -> u];

define OtherChanges [[..] -> [u | ü | 0] || g _ [e | i]] .o.
                    [k -> [k | q u] ,, k -> [k | c] || _ \[e | i]] .o.
                    [q -> [q | q u] || _ [a | e | i | o]] .o.
                    [u -> [u | ü] || q _ [e | i]] .o.
                    [[..] -> [h | 0] || _ i [a | e | o] , [.#. | \q | \g] _ u [a | e | o] ,,
                     [..] -> [h | 0] || [.#. | \h] [V - u] _ V , [.#. | \q | \g | \h] u _ V];

define Reaccent [A* [a:á | e:é | i:í | o:ó | u:ú]^<2 A*];

define TertiaryBase1Transducer [Deaccent .o. LengtheningNormalisation .o.
                                OtherChanges .o. SED .o. Reaccent];

define TertiaryBase2Transducer [Deaccent .o. LengtheningNormalisation .o.
                                OtherChanges .o. Reaccent];

define TertiaryBase3Transducer [Deaccent .o. LengtheningNormalisation .o.
                                OtherChanges .o. C1 .o. Reaccent];

# Variantes terciarias del diccionario estándar:
regex TertiaryBase1Transducer .o. StandardDicc;
save stack tertiary_variants-Dicc.bin

clear

regex TertiaryBase3Transducer .o. PNDGazetteer;
save stack tertiary_variants-PND.bin
